【裁判字號】    95,訴,764
【裁判日期】    950420
【裁判案由】    損害賠償
【裁判全文】
臺灣臺中地方法院民事判決  95年度訴字第764號
原      告  乙○○
被      告  甲○○
訴訟代理人  丙○○
當事人間損害賠償事件，本院於95年4月6日言詞辯論終結，判
決如下：
    主    文
被告應給付原告新台幣伍萬元。
原告其餘之訴駁回。
訴訟費用由被告負擔百分之三，餘由原告負擔。
本判決原告勝訴部分，得為假執行。
    事實及理由
一、原告起訴主張：被告於94年七月間打電話至高登補習班，對
    原告恐嚇稱：「要乙○○小心一點，不要給我在台中混了」
    等語，使原告心生恐懼，因而離開高登補習班另謀他職，原
    告因此受有精神上損害，爰請求判決被告給付精神慰撫金如
    訴之聲明所示等語，並聲明：被告應給付原告新台幣（下同
    ）184萬元。
二、被告則陳述：請求法官依法判決，並聲明：原告之訴駁回。
三、兩造經本院整理、簡化爭點，其結果如下：
  (一)兩造不爭之事項：
    (1)被告曾於94年7月間打電話給原告並稱：「要乙○○小心
      一點，不要給我在台中混了」等語。
    (2)原告國中肄業，現從事餐飲公關，每月收入2萬元。被告
      大學畢業，現在家休養，沒有工作也沒有收入。
   (二)兩造爭執之事項為原告請求的慰撫金是否過高？
四、本院得心證之理由：
  (一)原告主張被告曾於94年7月間打電話向原告稱：「要乙○○
    小心一點，不要給我在台中混了」等語，致原告心生畏懼等
    情，業為兩造所不爭，並有原告提出之本院94年度易字2247
    號刑事判決影本可稽，應堪採信。
  (二)按因故意或過失，不法侵害他人之權利者，負損害賠償責任
    ，故意以背於善良風俗之方加損害於他人者亦同，民法第18
    4條第1項定有明文。次按不法侵害他人之身體、健康、名譽
    、自由、信用、隱私、貞操，或不法侵害其他人格法益而情
    節重大者，被害人雖非財產上之損害，亦得請求賠償相當之
    金額，民法第195條第1項亦定有明文。則被告對原告為前開
    恐嚇行為，自應負侵權行為之賠償責任。
  (三)再按以人格權或身分法益遭遇侵害，受有精神上之痛苦，而
    請求慰藉金之賠償，其核給之標準，須斟酌雙方之身分、資
    力與加害程度及其他各種情形核定相當之數額；且所謂「相
    當」，應以實際加害情形與其人格法益影響是否重大及被害
    人之身分、地位與加害人之經濟情況等關係定之。查本件原
    告國中肄業，現從事餐飲公關，每月收入2萬元；被告大學
    畢業，現在家休養，沒有工作也沒有收入等情，業為兩造所
    不爭，且原告名下有不動產、汽車；而被告名下並無不動產
    等情，亦有稅務電子閘門財產調件明細表在卷可證，本院復
    衡酌被告以打電話恐嚇原告侵權行為方式，情節尚非重大，
    對原告所造成精神上、身體健康上痛苦尚非重大等一切情狀
    ，認原告請求精神上損害賠償之數額以5萬元為相當，超過
    部分，則不應准許。
  (四)綜上所述，原告基於侵權行為損害賠償請求權之法律關係，
    請求被告給付5萬元，為有理由，應予准許。逾此部分之請
    求即為無理由，應予駁回。
五、本件原告勝訴部分，所命為給付金額未逾五十萬元，爰依職
    權宣告假執行。
丙、據上論結：本件原告之訴，為一部有理由，一部無理由，爰
    依民事訴訟法第79條、第389條第1項第5款，判決如主文。
中    華    民    國    95    年    4     月    20    日
                  民事第三庭    法  官  陳毓秀
正本係照原本作成。
如對本判決上訴，須於判決送達後20日內向本院提出上訴狀。
中    華    民    國    95    年    4     月    20    日
                                書記官


司法院資訊處製作；財團法人民間司法改革基金會備份。
